臺灣高等法院刑事判決　　　　　　　　96年度上訴字第2163號
上　訴　人　臺灣桃園地方法院檢察署檢察官
上　訴　人
即　被　告　甲○○
指定辯護人　本院公設辯護人周君穎
被　　　告　乙○○
選任辯護人　呂理胡　律師
　　　　　　唐永洪　律師
上列上訴人因被告違反槍砲彈藥刀械管制條例案件，不服臺灣桃
園地方法院95年度訴字第2533號，中華民國96年4月16日第一審
判決（起訴案號：臺灣桃園地方法院檢察署95年度偵字第20277
號、96年度偵緝字第228號），提起上訴，本院判決如下：
    主  文
上訴駁回。
    事  實
一、甲○○於民國（下同）93年間某日，在桃園縣中壢火車站前
    某處，自某不詳年籍名為「徐偉傑」而不詳確實年籍之成年
    友人處，取得屬於槍砲彈藥刀械管制條例列管之12GAUGE制
    式霰彈槍1支（槍枝管制編號：000000 0000號）及制式霰彈
    3顆後，隨即未經許可，基於持有獵槍及子彈之犯意，將上
    開槍、彈藏放在桃園縣中壢市○○路63號其住處內，而持有
    之。嗣於95年9月26日晚間10時許，甲○○欲將上開槍、彈
    自原放置處所中壢市○○路63號，移放至同市○○○路102
    巷21號3樓居處內，乃將上開槍、彈先行藏置在其所使用之
    車號8882-KT號自用小客車副駕駛座之座椅下，旋前往不知
    情之乙○○家中尋訪乙○○。其後時隔不久，甲○○因答應
    其女友吳亭靖之要求，欲前往桃園縣桃園市○○路凱悅KTV
    接送吳亭靖，遂商請乙○○駕駛上揭自用小客車搭載其至凱
    悅KTV，二人到達凱悅KTV並將車輛停妥於KTV對面路邊停車
    場後，甲○○為避免乙○○發現上開槍、彈，乃商請乙○○
    先行下車至附近之便利商店購買飲料，其則留在自小客車上
    欲將置於副駕駛座座椅下之槍、彈以衣物包裹再行藏放；因
    適見有警車靠近，匆忙之下乃隨手將槍、彈置於副駕駛座座
    椅上並蓋上外套後，旋即下車離開，至便利商店尋找乙○○
    ，俟覓得乙○○後，又央請乙○○返回停車處開車至便利商
    店前會合；惟當乙○○於翌（27）日凌晨01時55分許返回原
    停車處所欲開車之際，即遭警方上前臨檢盤查，並在車內副
    駕駛座座椅上查獲上開槍、彈，而查獲。
二、案經桃園縣政府警察局桃園分局報請臺灣桃園地方法院檢察
    署檢察官偵查起訴。
    理  由
壹、被告甲○○部分：
  一訊據被告甲○○在原審及本院審中對於前揭事實已坦承不諱
    。復查：
    (一)證據能力部分：
      1.按被告以外之人（包括證人、鑑定人、告訴人、被害人
        及共同被告）於審判外之陳述雖不符刑事訴訟法第159
        條之1至之4等四條之規定，而經當事人於審判程序同意
        作為證據，法院審酌該言詞陳述或書面陳述作成時之情
        況，認為適當者，亦得為證據；當事人、代理人或辯護
        人於法院調查證據時，知有刑事訴訟法第159條第1項不
        得為證據之情形，而未於言詞辯論終結前聲明異議者，
        視為有前項之同意，同法第159條之5定有明文。
      2.查，同案被告乙○○警詢中之供證，雖屬被告以外之人
        於審判外之言詞陳述，查獲現場照片，雖屬被告以外之
        人於審判外之書面陳述，且無符合同法第159條之1至之
        4 等前4條之情形，但同案被告乙○○所為之上開警詢
        筆錄內容及查獲現場照片，經本院當庭提示，被告均表
        示「沒意見」，而未經當事人於言詞辯論終結前聲明異
        議，是該等證言、證物，依刑事訴訟法第159條之5第2
        項規定，應具有證據能力。
    (二)被告甲○○之自白，核與同案被告乙○○於警詢中供述之
      情節相符，並有霰彈槍1支及子彈3顆扣案可資佐證。又，
      上開槍、彈經送內政部警政署刑事警察局鑑定，經以性能
      檢驗法、制式子彈試射法、比對顯微鏡比對法鑑定結果，
      認送驗霰彈槍1支（槍枝管制編號：0000000000號），研
      判係12GAUGE之制式霰彈長槍，其上未發現可供辨識國別
      、廠牌及型號等標記，機械性能良好，可擊發同口徑制式
      霰彈，認具有殺傷力；送驗霰彈3顆，認均係12GAUGE之制
      式霰彈，經實際試射後，認均具殺傷力等情，亦有該局95
      年11月20日刑鑑字第0950155116號槍彈鑑定書1份附卷可
      稽。是被告甲○○之自白核與事實相符，自屬可信。
    (三)此部分事證明確，被告甲○○持有具殺傷力之制式霰彈槍
      及制式霰彈之犯行堪予認定，應依法論科。
  二論罪法條：
    (一)查制式霰彈槍係屬獵槍（內政部警政署83年1月18日83警
      署保字第377號函參照），而制式霰彈係屬槍砲彈藥刀械
      管制條例第4條第1項第2款之子彈。是核被告甲○○所為
      ，係犯槍砲彈藥刀械管制條例第8條第4項之未經許可持有
      獵槍罪及同條例第12條第4項未經許可持有子彈罪。又被
      告甲○○以一持有行為，同時觸犯槍砲彈藥刀械管制條例
      第8條第4項及第12條第4項之罪名，為想像競合犯，應依
      刑法第55條規定，從一重之未經許可持有獵槍罪處斷。
    (二)次查，槍砲彈藥刀械管制條例部分條文雖於94年1月26日
      修正公布施行，刑法部分條文亦於95年7月1日修正公布施
      行。惟按行為人實施構成要件之行為如本即預定有一定時
      間之繼續，須此一定時間經過後，犯罪始為完成，同時其
      法益侵害之狀態始隨之終了之犯罪，稱之為「繼續犯」；
      核與行為人實施構成要件之行為，侵害一定之法益時，犯
      罪即為完成，其後法益侵害之狀態縱為繼續，已不認其為
      犯罪事實之犯罪，稱之為「狀態犯」者不同。查，被告甲
      ○○開始持有上述槍、彈之行為，雖係開始於本條例94年
      1月26日修正公布施行前，及刑法95年7月1日修正公布施
      行前，惟「持有」槍彈之犯行須主觀上有持以為所有或占
      有之意思，而此主觀之犯意，必須輔以對於槍彈繼續一段
      時間的支配始足證之，是其應屬「繼續犯」之性質。被告
      甲○○雖於槍砲彈藥刀械管制條例及刑法修正施行前即已
      開始持有前開槍、彈，惟被告經警查獲時間係在槍砲彈藥
      刀械管制條例及刑法修正施行後，亦即於槍砲彈藥刀械管
      制條例及刑法修正施行後之生效期間，仍繼續持有之行為
      ，是被告甲○○繼續持有槍、彈之行為，應逕適用修正後
      之槍砲彈藥刀械管制條例及刑法論處，並無比較新舊法之
      問題，併此敘明。
  三原審基此適用槍砲彈藥刀械管制條例第8條第4項、第12條第
    4項，刑法第11條前段、第55條、第42條第3項、第38條第1
    項第1款之規定，並審酌被告甲○○持有前開制式霰彈槍及
    霰彈，對社會產生潛在之危險，影響社會安全秩序非輕，兼
    衡其持有槍、彈之數量及持有之時間長達2年餘，及其犯後
    已坦承犯行，態度尚稱良好等一切情狀，判處有期徒刑參年
    拾月，併科罰金新臺幣壹佰萬元，罰金部分並諭知易服勞役
    之折算標準（以新臺幣參仟元折算壹日）。並敘明扣案之制
    式霰彈槍1支（槍枝管制編號：0000000000號），屬違禁物
    ，應依刑法第38條第1項第1款之規定宣告沒收；另扣案之霰
    彈3顆，均於送驗時擊發，已失子彈之性質，自非仍屬違禁
    物，爰不予宣告沒收。其認定事實、適用法律及量處刑期，
    均為妥適。被告甲○○上訴意旨空言指指摘原判決量刑過重
    ，為無理由，其上訴應予駁回。
貳、被告乙○○部分：
  一公訴意旨略以：被告乙○○與甲○○於某不詳時、地取得屬
    於槍砲彈藥刀械管制條例第4條第1項第1款所定獵槍12GAUGE
    制式霰彈槍1支及制式霰彈3顆後，隨即共同基於未經主管機
    關許可持有具殺傷力之獵槍、子彈之犯意聯絡，將之隨身藏
    放於甲○○與乙○○所使用之車號8882-KT號自用小客車中
    ，嗣於95年9月27日凌晨1時55分許，乙○○駕駛前開車輛搭
    載甲○○至桃園縣桃園市○○路45號「凱悅KTV」接送甲○
    ○女友時，為警查獲正在車內等候之乙○○，復在上開自用
    小客車之前座起獲前開槍、彈，因認被告乙○○涉犯槍砲彈
    藥刀械管制條例第8條第4項之未經許可持有獵槍及同條例第
    12條第4項之未經許可持有子彈罪嫌。
  二本件公訴人認被告乙○○涉有前開非法持有獵槍、子彈犯嫌
    ，無非係以槍彈鑑定書及扣案槍、彈為其主要論據。惟訊據
    被告乙○○則堅決否認持有槍、彈之犯行，辯稱：當日是甲
    ○○要其開車載他至凱悅KTV接他的女友，其並不知道車上
    有槍等語。
  三按犯罪事實應依證據認定之，無證據不得認定其犯罪事實；
    不能證明被告犯罪者，應諭知無罪之判決，刑事訴訟法第
    154條第2項、第301條第1項分別定有明文。次按認定犯罪事
    實所憑之證據，雖不以直接證據為限，間接證據亦包括在內
    ；然而無論直接或間接證據，其為訴訟上之證明，須於通常
    一般之人均不致有所懷疑，而得確信其為真實之程度者，始
    得據為有罪之認定，倘其證明尚未達到此一程度，而有合理
    之懷疑存在時，事實審法院復已就其心證上理由予以闡述，
    敘明其如何無從為有罪之確信，因而為無罪之判決，尚不得
    任意指為違法。刑事訴訟法第161條已於民國91年2月8日修
    正公布，其第一項規定：檢察官就被告犯罪事實，應負舉證
    責任，並指出證明之方法。因此，檢察官對於起訴之犯罪事
    實，應負提出證據及說服之實質舉證責任。倘其所提出之證
    據，不足為被告有罪之積極證明，或其指出證明之方法，無
    從說服法院以形成被告有罪之心證，基於無罪推定之原則，
    自應為被告無罪判決之諭知；本件原審審判時，修正之刑事
    訴訟法關於舉證責任之規定，已經公布施行，檢察官仍未提
    出適合於證明犯罪事實之積極證據，並說明其證據方法與待
    證事實之關係；原審對於卷內訴訟資料，復已逐一剖析，參
    互審酌，仍無從獲得有罪之心證，因而維持第一審諭知無罪
    之判決，於法洵無違誤。最高法院76年台上字第4986號、92
    年台上字第128號分別著有判例。經查：
    (一)共同正犯必須有犯意之聯絡或行為之分擔（最高法院30年
      上第2132號、34年上第862號、46年台上字第1304號判例
      意旨參照）。
    (二)本案槍彈被查獲時所存放處所之車號8882-KT號自用小客
      車，係同案被告甲○○之母彭瑞惠所有，交由甲○○所使
      用等情，業據證人彭瑞惠於警詢時及同案被告甲○○於原
      法院審理時供述綦詳，並有車籍資料在卷可憑；則上開汽
      車平日確係由同案被告甲○○支配、管領、使用，應毋庸
      置疑。
    (三)被告乙○○於95年9月27日凌晨01時55分許，在桃園縣桃
      園市○○路45號凱悅KTV對面遭警查獲後，於警詢中即堅
      稱：（問：警方所查獲的霰彈槍1把及霰彈槍子彈3發為何
      人所有？來源為何？）是我朋友甲○○所有，我不知道來
      源為何；我沒有取得，沒有人交付給我，用途我不知道云
      云（見偵字第20277號卷第9頁）。被告乙○○遭警查獲涉
      嫌持有扣案槍、彈後，檢察官旋即向原法院聲請羈押，並
      經原法院裁定准許，有臺灣桃園地方法院95聲羈字第870
      號卷在案可稽；而被告甲○○則逃逸在外，並經臺灣桃園
      地方法院檢察署發布通緝，二人間顯無勾串供證之可能。
      惟同案被告甲○○於96年2月6日經警緝捕到案後，在同日
      檢察官訊問時即具結證稱：扣案槍、彈係某不詳年籍名為
      「徐偉傑」之人於93年間交給我的，95年9月27日我是要
      將槍、彈從中壢市○○路住處拿到中壢市○○○路○段租
      屋處放置，乙○○不知車上有槍，乙○○只是載我到凱悅
      KTV載我女朋友等語（見偵緝字第228號卷第17頁）。被告
      乙○○於獲案之初所為辯解，在無可能串供之情狀下，既
      核與同案被告甲○○事後到案時所供情節一致，則被告乙
      ○○所辯「是伊朋友甲○○所有，伊不知道來源為何」乙
      節，自非出於虛構，而屬可信。
    (四)扣案槍、彈既係在同案被告甲○○平日使用之汽車上查獲
      ，自難僅依被告乙○○曾駕駛上開汽車載送甲○○前往凱
      悅KTV並持有汽車鑰匙之情狀；在別無其他相關證據以為
      佐證之下，即遽認被告乙○○對車上藏有槍、彈一事確屬
      知悉，而與同案被告甲○○有如何犯聯絡或行為之分擔。
    (五)證人即查獲本案之警員趙志強於原法院審理時雖曾具結證
      稱：95年9月27日凌晨因勤務中心通知凱悅KTV那裡有鬥毆
      、持槍事件，我們分局長親自帶隊過去處理，我詢問附近
      民眾是誰在打架，民眾就說乙○○，然後乙○○剛好在檳
      榔攤那裡，接著他走過來靠近我的時候，我就先觀察他身
      上有沒有槍械，發現沒有後我才上前盤查，要他把證件給
      我看，然後我說要他把車子打開給我們看，他身上有車子
      的遙控器，車子打開的時候，在副駕駛座上我們就看到那
      把霰彈槍，沒有任何的包裝，槍的方向就是直接就可以握
      到槍把，很好抽拉，槍口的位置朝向駕駛座，握柄的部分
      朝車門，所以只要打開右前門的話，從車外就可以很輕易
      的把槍拿出來，而且槍已經上膛，槍就在座位上很明顯，
      連任何的遮蓋都沒有，槍上雖然有一件外套，但是沒有蓋
      住槍云云（見原審訴字第2533號卷(一)第120頁至第125頁）
      。然查：
      1.警員趙志強係偵辦本案之警務人員，對於被告陳宗翰所
        牽涉之犯罪，自應提出積極之證據；乃其對於所供證「
        我詢問附近民眾是誰在打架，民眾就說乙○○」乙節，
        既未能提出相關之事證，已難僅憑其毫無根據之空泛陳
        述，即推認被告宗翰有參與鬥毆、持槍之情事。況證人
        趙志強於原法院審理時另又證稱：因為抓到乙○○之前
        ，有另外一個人從（凱悅KTV）裡面衝出來，然後這個
        人帶著疑似真槍的玩具槍，這個人後來證實跟乙○○他
        們沒有關係... 民眾是有說還有一個人在凱悅KTV，所
        以我們才做封鎖，然後剛好那個帶著疑似衝鋒槍的人衝
        出來，就是那個時間點很巧等語（見原審訴字第2533號
        卷(一)第127頁）。更可得徵警方所獲報當時在凱悅KTV持
        「槍」鬥毆者尚另有其人；因之，警方接獲報案所稱持
        槍鬥毆之對象，殊難遽認係指被告乙○○。
      2.依卷附查獲本案槍彈之照片，固可明顯得見車輛右前座
        上放置有本案遭查扣之霰彈槍一把，另有一件白色上衣
        粗糙遮蓋其上（見偵字第20277號卷第24頁）；然再細
        觀該等照片中編號3.、4.、6.三幀所示白色上衣擺放之
        位置，各有不同，其中編號3.照片所示，白色上衣原本
        大略蓋住大部分槍枝，僅留下小部分槍柄靠進近車門角
        落，上衣袖口並已超越車門下緣（按：依照片所示上揭
        白色上衣袖口位置，在車門關閉狀態時，理應會被車門
        夾住，而遺留有夾壓痕跡），凡此狀況，在在顯示扣案
        槍枝原本係被人以白色上衣蓋住，嗣後卷附照片在取證
        時，係由警方人員逐步挑開蓋在槍上之白色上衣，而分
        階段拍攝。是證人警員趙志強所供；在副駕駛座上我們
        就看到那把霰彈槍，沒有任何的包裝，... 槍就在座位
        上很明顯，連任何的遮蓋都沒有，槍上雖然有一件外套
        ，但是沒有蓋住槍等語；尚難盡信。
      3.依被告乙○○於警、偵訊時，及同案被告甲○○在原法
        院審理時均一致供稱：渠二人前往凱悅KTV時甲○○坐
        在副駕駛座（即車輛右前座）云云。該二人所供證乘坐
        車輛之位置，非但與當今社會生活中二人同乘車輛時就
        坐之習慣相符（按，朋友駕車接送時，另位搭車之人坐
        於後座，不僅雙方有事商量時交談不便，亦與禮儀有違
        ）；且遍閱全卷，又查無相關資料足以證明該二人此部
        分所供不實。則以同案被告甲○○在前往凱悅KTV時係
        坐在副駕駛座，該副駕駛座之座位上理應已無適當之空
        間放置扣案槍彈之情形判斷，自足徵扣案之槍、彈顯非
        於被告乙○○上車駕駛時即放置於副駕駛座之座椅上。
        因之，同案被告甲○○於原法院審理時所具結證稱：當
        天我把槍放在副駕駛座之座椅底下，單純從車內駕駛座
        看過去，看不到放在座椅底下的槍枝，我怕乙○○發現
        副駕駛座下面有槍，所以叫乙○○開車，到達凱悅KTV
        後，我先叫乙○○去買飲料，我後來要下車時不小心踢
        到東西，我怕乙○○會踢到槍，就想用衣服包住槍，因
        當時我看到有警察，想要馬上離開現場，就把槍拿起來
        用衣服包起來，隨便擺一擺就趕快下車了等語（見原審
        訴字第2533號卷(二)第65頁、第66頁，第71頁至第73頁）
        ；核與常理無悖，當可採信。
    (六)再者，槍砲彈藥刀械管制條例第8條第4項所稱之持有槍枝
      ，必須行為人主觀上對槍枝有執持占有之意思，且客觀上
      有足以顯示係實現其占有物上權利之行為始能成立。然查
      ，本件扣案槍、彈係同案被告甲○○於93年間自不詳年籍
      名為「徐偉傑」之人處所取得，且一直處於繼續持有之狀
      態中，及扣案槍、彈亦係在同案被告甲○○平日使用之汽
      車內遭警查獲等情，均已如前述，縱認被告乙○○知悉車
      內藏有槍、彈，亦無積極證據足資證明被告乙○○主觀上
      對扣案槍、彈有持占有之意思，亦無證據證明被告乙○○
      客觀上有足以顯示係實現占有、掌控槍枝之持有行為。
    (七)綜上所述，公訴意旨所舉事證，尚無從使本院形成被告乙
      ○○有罪之確信。
  四此外，復查無其他積極證據足認被告乙○○有公訴人所指持
    有扣案槍、彈之犯行，被告乙○○之犯罪尚屬不能證明。原
    審因之為被告乙○○無罪之諭知，核無不合。
  五公訴人之上訴意旨雖以：根據同案被告甲○○之女友即證人
    吳亭靖所述及吳亭靖所使用之行動電話0000000000號之通聯
    紀錄顯示之基地台位置，至少從95年9月20日到同年月27日
    止，每日凌晨1點到6點，吳亭靖其人均在桃園市○○路之「
    凱悅KTV」，如此規律、頻繁地前往同一間KTV，卻證稱僅係
    單純娛樂消費，實難令人置信。而甲○○當日確實係接獲女
    友吳亭靖之電話而邀同乙○○前往「凱悅KTV」，到達後，
    甲○○非但未將所攜帶之霰彈槍妥當藏放於原本放置之位置
    （即副駕駛座下方），卻反其道而行，刻意將槍枝取出放在
    副駕駛座上，且槍已上膛，槍柄朝外便於抽取等情，經證人
    甲○○、吳亭靖及查獲本案之員警趙志強證述明確，並有現
    場扣案槍枝擺放位置之照片1份附卷可稽。且如甲○○、吳
    亭靖所述二人於電話中有爭吵，不論其雙方爭執之原因係不
    滿女友深夜流連在外，抑或吳亭靖在KTV內遭受委屈，甲○
    ○當時原本人在桃園縣中壢市，卻轉往桃園市之「凱悅KTV
    」，下車時還將槍枝子彈上膛，綜上各情，再參以本案係因
    警方接獲報案稱凱悅KYV有鬥毆及槍械，故動員前往查獲等
    情，應可認甲○○當日凌晨為尋釁鬥毆而前往凱悅KTV。證
    人甲○○雖證稱：當日僅係為將槍枝改藏放其他地點而攜槍
    外出，惟其又何需將搶枝之子彈上膛？又何須刻意將槍取出
    ？證人甲○○之證詞，顯然不實。再查，本案查獲槍枝之車
    輛為甲○○所有，自己之車輛由自己駕駛，方屬常態，但當
    日卻由被告乙○○駕駛載甲○○前往凱悅KTV，倘目的僅係
    單純接送吳亭靖，何需邀同乙○○一起前往並改由乙○○駕
    車？另甲○○在通緝到案後，於本署偵查中證稱：扣案槍彈
    係以袋子裝著放在椅子下方等語（本署96年度偵緝字第228
    號卷第17頁），證人趙志強於法院審理中證稱：「 (副駕駛
    座上)有一件外套，不過外套沒有蓋著槍枝，然後後座那裏
    還有一個黑色的大垃圾袋」、「黑色塑膠袋本來放在後座，
    不過乙○○說這個是包霰彈槍的袋子，所以我們才會拍攝黑
    色的垃圾袋等語」，與甲○○到案後之供述相符，顯見被告
    乙○○對於扣案槍彈之藏放方式本已知悉，加上本案係因警
    方據報而查獲，復參以如前所述被告二人前往之動機應非單
    純訪友，被告乙○○與同案被告甲○○共同持有上開槍械等
    情，應堪認定。原審漏未斟酌上情，而就被告乙○○涉案部
    分為無罪之諭知，自難認原判決妥適云云。惟查：
    (一)按犯罪事實依法應依證據認定之，不得僅以被告之反證不
      成立，持為被告犯罪之論據，最高法院21年上字第474號
      著有判例。另依前揭最高法院92年台上字第128號判例意
      旨所示，刑事訴訟法第161條已於91年2月8日修正公布，
      其第1項規定：檢察官就被告犯罪事實，應負舉證責任，
      並指出證明之方法；因此，檢察官對於起訴之犯罪事實，
      應負提出證據及說服之實質舉證責任；倘其所提出之證據
      ，不足為被告有罪之積極證明，或其指出證明之方法，無
      從說服法院以形成被告有罪之心證，基於無罪推定之原則
      ，自應為被告無罪判決之諭知。查，本件檢察官認被告乙
      ○○涉犯槍砲彈藥刀械管制條例第8條第4項之未經許可持
      有獵槍及同條例第12條第4項之未經許可持有子彈罪，自
      應就被告乙○○如何與同案被告甲○○共同非法持有本案
      槍彈之犯罪事實詳盡舉證責任。乃檢察官之上訴意旨僅以
      ：同案被告甲○○當時原本人在桃園縣中壢市，卻轉往桃
      園市之「凱悅KTV」，下車時還將槍枝子彈上膛，綜上各
      情，再參以本案係因警方接獲報案稱凱悅KYV有鬥毆及槍
      械，故動員前往查獲等情，應可認甲○○當日凌晨為尋釁
      鬥毆而前往凱悅KTV；證人甲○○雖證稱「當日僅係為將
      槍枝改藏放其他地點而攜槍外出」，惟其又何需將搶枝之
      子彈上膛？又何須刻意將槍取出？證人甲○○之證詞，顯
      然不實等語；推測：「應可認甲○○當日凌晨為尋釁鬥毆
      而前往凱悅KTV」，並進而指摘同案被告甲○○所供證「
      當日僅係為將槍枝改藏放其他地點而攜槍外出」乙節不實
      。而未就被告乙○○如何與同案被告甲○○共同非法持有
      本案槍彈之犯罪行為，提出積極之事證，自難認已盡相當
      之舉證責任。
    (二)至於，證人趙志強雖又於原法院審理中證稱：後座那裏還
      有一個黑色的大垃圾袋；... 黑色塑膠袋本來放在後座，
      不過乙○○說這個是包霰彈槍的袋子，所以我們才會拍攝
      黑色的垃圾袋云云。然非但未見被告乙○○之警詢筆錄中
      有與此相關之記載；且該證人此部分證詞，又核與被告乙
      ○○於警詢中所供：（問：警方所查獲的霰彈槍1把及霰
      彈槍子彈3發為何人所有？來源為何？）是我朋友甲○○
      所有，我不知道來源為何；我沒有取得，沒有人交付給我
      ，用途我不知道等語不符；自不足採為被告乙○○論罪科
      刑之論據。
    (三)公訴人之上訴意旨，執前詞認被告乙○○應成立槍砲彈藥
      刀械管制條例第8條第4項之未經許可持有獵槍及同條例第
      12 條第4項之未經許可持有子彈罪，據以指摘原判決此部
      分不當，為無理由，其上訴應予駁回。
據上論斷，應依刑事訴訟法第368條，判決如主文。
本案經檢察官田炳麟到庭執行職務。
中　　華　　民　　國　　96　　年　　7 　　月　　26　　日
                  刑事第十庭    審判長法　官 陳博志
                                      法　官 李春地
                                      法　官 黃俊明
以上正本證明與原本無異。
如不服本判決，應於收受送達後十日內向本院提出上訴書狀，其
未敘述上訴之理由者並得於提起上訴後十日內向本院補提理由書
（均須按他造當事人之人數附繕本）。
                                      書記官 陳嘉文
中　　華　　民　　國　　96　　年　　7 　　月　　27　　日
附錄：本案論罪科刑法條全文
槍砲彈藥刀械管制條例第8條第4項：
未經許可，持有、寄藏或意圖販賣而陳列第1項所列槍枝者，處
3年以上10年以下有期徒刑，併科新臺幣700 萬元以下罰金。
第1項至第3項之未遂犯罰之。
槍砲彈藥刀械管制條例第12條：
未經許可，持有、寄藏或意圖販賣而陳列子彈者，處5年以下有
期徒刑，併科新台幣300萬元以下罰金。
